臺灣高等法院臺中分院刑事判決　　　　　　　　　九十一年度上易字第一八五六號
　　上　訴　人　臺灣台中地方法院檢察署檢察官
　　被　　　告　丁○○
右上訴人因被告違反著作權法案件，不服臺灣台中地方法院九十一年度易字第一四八
七號中華民國九十一年八月三十日第一審判決（起訴案號：臺灣台中地方法院檢察署
九十一年度偵字第七五四五號），提起上訴，本院判決如左：
    主      文
原判決撤銷。
丁○○連續以明知為侵害著作權之物而意圖營利而交付之方法侵害他人之著作權，處
有期徒刑陸月，如易科罰金，以參佰元折算壹日。扣案如附表所示之盜版音樂光碟壹
佰捌拾捌片沒收
    事      實
一、丁○○前於民國九十年間因竊盜案件，經原審法院判處有期徒刑八月，緩刑三年
    確定，詎其於緩刑期間仍不知自我檢束言行，惕勵向上，明知如附表所示之音樂
    光碟片均係未經滾石國際音樂股份有限公司（下稱滾石公司）等唱片公司授權或
    同意而擅自重製其錄音著作之盜版品，竟基於意圖營利而交付之方法侵害他人之
    著作權之概括犯意，先以不詳價格向不詳姓名者販入後，即於九十一年四月十三
    日，在臺中縣大雅鄉○○路之夜市設攤陳列。丁○○為防遭警查獲，採自助式販
    賣方式，即在陳列盜版音樂光碟片之攤位上，放置自助式自行投幣找零箱，顧客
    於選取盜版音樂光碟片後自動以以每片新台幣（下同）五十元之價格計算，將應
    給付之價款投入該箱內，或自行在該箱內找零，丁○○則於緊鄰處再擺放一攤位
    販賣女性飾品並監看販售盜版音樂光碟片攤位之交易情形，且若客人所持之幣券
    無法自找零箱內找零時，則由丁○○出面找零予客人。該晚丁○○已以此方式連
    續販賣而交付盜版音樂光碟片予四名客人後，又有一名婦人前來該攤位選取兩片
    盜版音樂光碟片，因手持之一千元鈔票無法自找零箱找零，乃持向丁○○找零，
    經丁○○找零後該名婦人逕自離去，丁○○均自其中賺取差價牟利，而以此方法
    侵害滾石公司等著作（發行）權人享有之著作權。嗣於九十一年四月十三日下午
    八時二十五分許，經警在上址當場查獲，並扣得未及賣出如附表所示之盜版音樂
    光碟片一百八十八片
二、案經附表所示著作（發行）權人訴由內政部警政署保安警察第二總隊第三大隊報
    請臺灣台中地方法院檢察署檢察官偵查起訴。
    理      由
一、訊據被告丁○○堅詞否認其有何販賣盜版音樂光碟片而侵害他人著作權之犯行，
    辯稱：扣案如附表所示之音樂光碟片非其所有，其僅係在旁擺攤販售女性飾品之
    攤販，因當日有位曾向其購物之女性客人持千元大鈔向其兌換百元小鈔欲購物，
    其乃於交付十張百元鈔票後遭警查獲，尚不知究係何人擺攤販售該音樂光碟片云
    云。惟查：
  (一)扣案如附表所示之音樂光碟片共一百八十八片，確係侵害滾石公司等音樂著作（
    發行）權人之盜版物品等情，業據告訴代理人甲○○於警詢時指訴甚詳，且有被
    侵害錄音著作及權利相關證件清冊一冊在卷可稽，復有如附表所示之音樂光碟片
    共一八八片扣案足證，堪認前開扣案之音樂光碟片係屬侵害他人著作權之物甚明
    。
　(二)證人即查獲被告之員警己○○及戊○○於原審審理時到庭證稱：「九十一年四月
    十三日晚上我們去現場埋伏了七、八分鐘，後來有婦人帶著小孩去買二張ＣＤ，
    當時我就在婦人旁邊，有看到她自行拿塑膠袋裝ＣＤ，被告還在他自己的攤位示
    意要婦人自行找錢，婦人就掏了一千元到錢筒要找零，她發現百元大鈔不夠找，
    還向被告做手勢表示錢不夠找，後來她就往被告的攤位看，婦人拿了一千元對被
    告示意要找錢，之後就到被告的攤位，被告收了婦人的一千元，再拿一疊百元大
    鈔給婦人，婦人拿了百元鈔後沒有將錢投進錢筒，我們見狀就上前逮捕被告」等
    語屬實。證人己○○於本院調查時復證稱：（你在地院作證的時候，有提到說被
    告在自己的攤位示意要婦人自行找錢，你的「示意」的意思為何？）當時我們是
    在盜版攤位的旁邊，那位婦人拿了二片ＣＤ，因為婦人看錢筒裡面的錢不夠找，
    所以婦人就看著被告，被告也看著那位婦人，就用手指頭指著錢筒，並用眼睛看
    著婦人，婦人用手回比（五指向內抓的手勢，表示錢不夠的意思），但是他們並
    沒有說話，後來該位婦人靠近被告拿壹仟元給被告，被告拿出百元券有在手上數
    ，幾張我沒有詳細看，婦人拿了錢之後，並沒有再將二片ＣＤ壹佰元的錢放入錢
    筒，所以我們才出手抓被告」、「（那位婦人拿壹仟元給被告的時候，手上是否
    已經拿妥那二片ＣＤ？）已經拿妥並裝在塑膠袋內」、「（被告拿出百元券給那
    位婦人之後，那位婦人有沒有將一百元投入錢筒，被告有無叫住那位婦人？）沒
    有」等語。查，被告若係單純在自己攤位上顧攤時，因相鄰販售盜版音樂光碟攤
    位之客人無零鈔可使用，而以一千元向其換取十張佰元鈔票，則該名婦人於換取
    佰元鈔票後理當將其中一張佰元鈔票投入找零箱內，然該名婦人卻於將選購好之
    兩張音樂光碟裝置妥當後，將一千元之鈔票持交被告，並於被告交付其佰元鈔票
    後逕自離去，足見該名婦女交付一千元給被告確係給付購買兩張盜版音樂光碟片
    之價款，並於被告找零後離去，是以不需將一佰元投入找零箱內；且若被告僅單
    純換取十張佰元鈔予該名婦人，其與該名婦人既近在咫尺，以言詞溝通極為簡便
    ，雙方又何須以眼神、手勢互為溝通？參以被告自承其販賣女性飾品之攤位緊鄰
    該販賣盜版音樂光碟片之攤位，且該攤位所在之土地原係其女友所承租等語，足
    徵該販售盜版音樂光碟片之攤位應係被告所擺設，扣案如附表所示之盜版音樂光
    碟片亦為被告所有無訛。
  (三)被告自承知悉為警查扣之音樂光碟片係盜版品，且警方於埋伏守候期間曾見及四
    個客人在上開攤位購買盜版音樂光碟片一情，復經證人己○○證述屬實。罪證明
    確，被告連續販賣盜版音樂光碟片之犯行堪以認定，所辯係卸責之詞，不足採信
    ，其犯行堪以認定，自應依法論科。
二、被告明知所販售之盜版音樂光碟片係侵害他人著作權之物，仍意圖營利予以陳列
    販賣，而侵害告訴人滾石公司等之著作權，核其所為，係犯著作權法第九十三條
    第三款之以同法第八十七條第二款明知為侵害著作權之物，意圖營利而交付之方
    法，侵害他人之著作權罪。被告意圖散布而陳列或持有侵害著作權之物之低度行
    為，為其意圖營利而交付侵害著作權之物之高度行為所吸收，不另論罪。被告先
    後多次犯行，時間緊接，所犯構成要件相同，顯係基於概括之犯意反覆為之，為
    連續犯，應依刑法第五十六之規定，以一罪論，並加重其刑。又被告一行為同時
    侵害告訴人滾石公司等多數錄音著作權人之財產法益，為想像競合犯，應依刑法
    第五十五條之規定，從一重處斷。原審疏未詳查，遽以不能證明被告犯罪而為被
    告無罪之諭知，尚有未當，檢察官上訴意旨執此指摘，為有理由，自應將原判決
    撤銷改判。爰審酌被告之智識程度，犯罪之動機、目的、手段，前有竊盜犯行，
    經原審法院判處有期徒刑八月，緩刑三年確定，有台灣高等法院被告全國前案紀
    錄表在卷可按，其於緩刑期間仍不知檢束自我言行，惕勵向上，而觸犯著作權法
    之罪，及其對著作權人所生之危害，暨犯後未坦承犯行之態度等一切情狀，量處
    處主文第二項所示之刑，並諭知易科罰金折算之標準，以示懲儆。扣案如附表所
    示之盜版音樂光碟片一百八十八片，係被告所有供其犯罪所用之物，爰依刑法第
    三十八條第一項第二款之規定宣告沒收。另扣押之音樂光碟片除附表所示之盜版
    音樂光碟片外，尚有數十片，該部分既未經告訴，自不在本院審理範圍，本院對
    之亦無從審認而為沒收之諭知，附予敘明。
據上論結，應依刑事訴訟法第三百六十九條第一項前段、第三百六十四條、第二百九
十九條第一項前段，著作權法第九十三條第三款、第八十七條第二款，刑法第十一條
前段、第五十六條、第五十五條、第四十一條第一項前段、第三十八條第一項第二款
，罰金罰鍰提高標準條例第二條判決如主文。
本案經檢察官庚○○到庭執行職務。
中      華      民      國      九十一  年      十一    月      二十一  日
                                臺灣高等法院臺中分院刑事第四庭
                                      審判長法　官　洪　耀　宗
                                            法　官  蕭  錦  鍾
                                            法　官　江　德　千
右正本證明與原本無異。
不得上訴。
                                            書記官  吳　麗　琴
中      華      民      國      九十一  年      十一    月      二十一  日
【附錄論罪科刑法條】
著作權法第九十三條第三款。
有左列情形之一者，處二年以下有期徒刑，得併科新台幣十萬元以下罰金：
一、侵害第十五條至第十七條規定之著作人格權者。
二、違反第七十條規定者。
三、以第八十七條各款方法之一侵害他人之著作權者。
                                                                       Ａ
附表：
┌──┬───────────┬───┬──────┬─────────┐
│編號│盜版音樂光碟片名稱    │ 數量 │ 被侵害歌曲 │著作（發行）權人之│
│    │                      │（片）│            │公司名稱          │
├──┼───────────┼───┼──────┼─────────┤
│一  │梁靜茹「我喜歡」等    │ 一四 │ 我喜歡     │滾石公司          │
├──┼───────────┼───┼──────┼─────────┤
│二  │鄭秀文「捨得」等      │ 二三 │ 捨得       │華納公司          │
├──┼───────────┼───┼──────┼─────────┤
│三  │許慧欣「快樂為主」等  │ 二一 │ 快樂為主   │上華公司          │
├──┼───────────┼───┼──────┼─────────┤
│四  │周蕙最新專輯          │   三 │ 秋秋       │福茂公司          │
├──┼───────────┼───┼──────┼─────────┤
│五  │蕭亞軒「四０」等      │ 三一 │ 問自己     │丙○○○公司      │
├──┼───────────┼───┼──────┼─────────┤
│六  │庾澄慶「命中註定」等  │ 二四 │ 命中註定   │新力公司          │
├──┼───────────┼───┼──────┼─────────┤
│七  │彭佳慧「情歌手」等    │ 二五 │亮晶晶      │博德曼公司        │
├──┼───────────┼───┼──────┼─────────┤
│八  │張清芳「等待」等      │   三 │ 真愛尺碼   │豐華公司          │
├──┼───────────┼───┼──────┼─────────┤
│九  │張玉華「屬於自己」等  │ 一四 │ 屬於自己   │環球公司          │
├──┼───────────┼───┼──────┼─────────┤
│十  │安室奈美惠「愛昇級」等│   五 │ never end  │艾迴公司          │
├──┼───────────┼───┼──────┼─────────┤
│十一│薰衣草電視原聲帶      │ 一七 │ 花香       │魔岩公司          │
├──┼───────────┼───┼──────┼─────────┤
│十二│SHE「青春株式會社」   │   五 │ 幸福留言   │華研公司          │
├──┼───────────┼───┼──────┼─────────┤
│十三│成龍                  │   三 │ 真的用了心 │乙○○○公司      │
└──┴───────────┴───┴──────┴─────────┘
                                                                       Ａ
